【裁判字號】    86,訴,385
【裁判日期】    920808
【裁判案由】    損害賠償
【裁判全文】
臺灣桃園地方法院民事判決  八十六年度訴字第三八五號
    原      告  甲○○
    訴訟代理人  江松鶴律師
    複  代理人  姜玉美
    被      告  乙○○
    訴訟代理人  丙○○
                康勝男律師
右當事人間請求損害賠償事件，本院判決如左：
    主    文
被告應給付原告新台幣壹拾肆萬伍仟捌佰貳拾柒元及自民國八十六年四月九日起至清
償日止，按年息百分之五計算之利息。
原告其餘之訴駁回。
訴訟費用由被告負擔十分之一，餘由原告負擔。
本判決第一項於原告以新台幣肆萬玖仟元供擔保得假執行；但被告如於假執行程序實
施前，以新台幣壹拾肆萬伍仟捌佰貳拾柒元為原告預供擔保，得免為假執行。
原告其餘假執行之聲請駁回。
    事    實
甲、原告方面：
一、聲明：
  (一)被告應給付原告新台幣（下同）一百二十萬三千八百五十二元，及自起訴狀繕本
    送達翌日起至清償日止，按年息百分之五計算之利息。
  (二)原告願供擔保，請准宣告假執行。
二、陳述：
  (一)原告為經營舜陽企業有限公司（修車廠），乃於民國（下同）七十四年間與訴外
    人楊六使祭祀公業管理人即被告之父楊棟樑簽訂房屋租賃契約，承租坐落桃園縣
    桃園市○○段五九地號土地（下稱系爭土地），暨其上門牌號碼為桃園縣桃園市
    ○○路八十五號建物（下稱系爭建物），約定租賃期間自七十四年十月一日起至
    七十九年九月三十日止，每月租金八千元。楊棟樑於七十九年九月十五日死亡，
    楊棟樑之繼承人楊玉西、楊建章、楊秀美、楊爵聲、楊秀真、楊建順、楊建泉及
    原告（下稱楊棟樑之繼承人）於八十年一月十五日訴請原告遷讓房屋，經兩造於
    同月三十一日達成訴訟上和解，楊棟樑之繼承人同意續租系爭土地及其上建物與
    原告，約定租金為每月一萬五千元，嗣被告因分割繼承取得該租賃標的物，原告
    乃於八十年九月一日改向被告承租系爭房地，並按月給付租金。
  (二)系爭土地之所有權人乃台灣省（七十八年四月十七日以前為台灣省政府）所有，
    並由台灣省立桃園農工職業學校（下稱桃園農工）負責管理。楊六使祭祀公業於
    三十八年間與台灣省政府訂定土地交換使用契約，以該公業所有之東門段三六地
    號土地，與系爭土地交換使用，並約定如前揭三六地號土地日後經政府徵收，楊
    六使祭祀公業應將系爭土地歸還桃園農工。查前開三六地號土地於七十七年十月
    十九日經政府徵收，土地交換使用契約已告終止，楊棟樑、楊棟樑之繼承人及被
    告即無權為本件租賃契約之簽訂，更不能向原告收取租金，然其等竟不為告知之
    義務，故意以無權出租之行為，繼續與原告簽訂租賃契約，向原告收取租金，嗣
    桃園農工以原告無權占有系爭土地為由，訴請原告給付七十八年十月十五日至八
    十三年十月十四日之不當得利，經鈞院以八十三年度訴字第八七五號判決原告應
    給付桃園農工一百二十萬三千八百五十二元，及自八十三年十月二十日起至清償
    日止，按年息百分之五計算之利息，該判決已告確定，爰依民法第一百八十四條
    第一項前段、債務不履行、繼承之法律關係，訴請被告賠償原告因上開判決所受
    之損失。
  (三)就被告之抗辯所為之陳述：
    1.原告向被告承租之標的為桃園市○○路八十五號建物及基地：
      依兩造簽訂之公證租賃簽約書第一條記載：房屋所在地及使用範圍為（桃園市
      ○○段五九地號）春日路八十五號全部，依文義解釋當然包含土地，又系爭房
      屋現值無幾，所付租金主要係用以支付使用土地之代價。況原告以汽車修理為
      業，焉會僅承租二十四．三六平方公尺（七．二坪）之老舊鋼架上覆石綿瓦之
      建物而不含土地，被告所辯僅出租「房屋」，不符經驗法則。且從租賃市價觀
      之，面積七點多坪之建物每月租金焉會高達一萬五千元？
    2.楊棟樑與原告於七十八年所訂之租約，含有土地之租賃：
      查楊棟樑與原告於七十八年所訂租約係延續七十四年之租約，而該租約第一條
      記載房屋所在地及使用範圍含土地東門段五九、六０地號。且兩造於  鈞院另
      案八十年度簡字第一一二號遷讓屋和解筆錄亦提及系爭土地，及原告應自七十
      九年十月一日起至八十年八月三十一日止，按月給付一萬五千元。
三、證據：提出房屋租賃契約書、土地謄本、公司營利事業登記證、建物謄本、八十
    年度簡字第一一二號和解筆錄、公證書、判決確定證明書各一件、本院八十三年
    度訴字第八七五號民事判決各一件及照片三幀（以上均為影本）為證。
乙、被告方面：
一、聲明：
  (一)原告之訴及其假執行之聲請均駁回。
  (二)如受不利判決，願供擔保請准宣告免為假執行。
二、陳述：
  (一)兩造於八十一年九月一日簽訂，並經公證之租賃契約書名稱已訂明為「房屋」租
    賃契約，而租賃契約第一條所載房屋所在地及使用範圍：桃園市○○○段五十九
    地號）春日路八十五號全部，該括弧內之地號係指房屋坐落之基地，亦即指房屋
    所在地，否則契約應記載基地之地號、面積及地上房屋之門牌，本件租賃標的物
    僅有桃園市○○路八十五號建物，並未包含坐落基地。抑且，兩造於  鈞院八十
    年度簡字第一一二號遷讓房屋之和解筆錄亦載明為「被告應：：門牌桃園市○○
    路八十五號房屋遷出交還原告：：」，並未及於交還土地，而租金之高低取決於
    兩造之議定，原告主張承租之標的包含系爭土地即屬無據，應負舉證之責。
  (二)退步言之，桃園農工於  鈞院八十三年度重訴字第十五號拆屋還地事件，訴請原
    告拆除者為原告自行搭建之房屋，並非被告所出租者，原告所謂因桃園農工之訴
    請給付不當得利受有損害，與被告或被告之被繼承人楊棟樑間均無因果關係。且
      鈞院八十三年度訴字第八七五號返還不當得利事件，係自七十八年起依原告自
    行搭建房屋所占用土地面積計算相當於租金之不當得利，然該建物係原告於七十
    四年間與楊棟樑成立租賃契約時即著手搭建，斯時楊棟樑就系爭土地有合法之使
    用借貸關係（或租賃關係），何來告知無合法使用權源之義務？
  (三)被告前於八十年七月十六日向桃園農工承租系爭土地，租賃契約自八十年七月十
    六日起至八十四年七月十五日止，是被告與原告成立房屋租賃之期間（八十一年
    九月一日起至八十二年八月三十一日止），被告均有使用系爭土地之權利，被告
    將之出租與原告，原告自得依法使用、收益之，被告並無何侵權行為或債務不履
    行之情事。
  (四)被告及其他楊棟樑之繼承人與原告於鈞院八十年度簡字第一一二號遷讓房屋事件
    成立和解，和解筆錄所載原告應於八十年八月三十一日遷讓之履行期間，與民事
    訴訟法第三百九十六條第一項規定者無異，所載原告應自七十九年十月一日至八
    十八年八月三十一日止按月給付新台幣一萬五千元，其為相當於租金之損害賠償
    ，並非租金，原告所謂楊棟樑之繼承人於前揭期間內與原告存有租賃關係存在云
    云，尚屬無據。
  (五)又桃園農工訴請給付不當得利事件中，同為被告所有房屋之承租人林清添，經鈞
    院以八十三年度訴字第八七五號判決給付二百二十八萬七千六百二十六元後提起
    上訴，經台灣高等法院以八十九年度上更(一)字第二一五號判決僅須給付五十一萬
    四千九百九十元確定。查該訴外人占用系爭土地之面積為二六二．○四平方公尺
    ，約為原告占用面積（一一二．八三平方公尺）之二．三二倍，茍原告亦能依法
    上訴，其應給付之金額僅為二十二萬一千七百四十六元，是原告就  鈞院判命給
    付桃園農工之不當得利為與有重大過失或故意，應有民法第二百十七條第一項之
    適用。況原告迄未對桃園農工為給付，自無損害可言，其請求損害賠償亦失所據
    。
三、證據：提出公證書、存證信函、最高法院八十四年度台上字第二五三０號民事判
    決各一件（以上均影本）為證。
丙、本院依職權調閱本院八十年度簡字第一一二號遷讓房屋、八十三年度重訴字第十
    五號拆屋還地、八十三年度訴字第八七五號返還不當得利民事卷宗（含台灣高等
    法院八十六年度上字第四七七號、八十六年上字第一四五六號、八十九年度上更
    (一)字第二一五號、最高法院八十九年度台上字第一○四六號、九十年度台上字第
    五八五號民事卷宗）
    理    由
一、本件原告主張其於七十四年間與楊六使祭祀公業之管理人即被告之父楊棟樑簽訂
    租賃契約，承租桃園縣桃園市○○路八十五號建物及該公業以桃園市○○段三六
    地號土地與桃園農工交換使用，並約定如三六地號土地經政府徵收，應予歸還之
    同段五九地號土地，約定租賃期間自七十四年十月一日起至七十九年九月三十日
    止。前揭三六地號土地於七十七年十月十九日經政府徵收，土地交換使用契約即
    告終止，其後楊棟樑無權為租賃契約之簽訂，更不能向原告收取租金，然楊棟樑
    竟不為告知之義務，而繼續出租系爭土地與原告，嗣楊棟樑於七十九年九月十五
    日死亡，楊棟樑之繼承人及被告又與原告簽訂租賃契約，並收取租金，致桃園農
    工以原告無權占有系爭土地為由，訴請原告給付不當得利，經本院判決原告應給
    付桃園農工不當得利一百二十萬三千八百五十二元，及自八十三年十月二十日起
    至清償日止之利息。被告故意以無權出租之行為，致伊受有金錢上之重大損害，
    爰依民法第一百八十四條第一項前段、債務不履行及繼承之法律關係，訴請被告
    給付原告因前開確定判決所受之損失等語。
二、被告則以：被告之被繼承人楊棟樑僅出租系爭建物予原告，並未出租系爭土地，
    且不論楊棟樑有無出租系爭土地予原告，原告於系爭土地搭建房屋時，楊棟樑就
    系爭土地有合法之使用權源，楊棟樑並無未依租賃契約履行之情事；又楊棟樑於
    七十九年九月十五日死亡後，楊棟樑繼承人固於八十年一月三十一日與原告成立
    之訴訟上和解，惟該和解契約僅為履行期及損害補償金之約定，非屬租賃契約，
    楊棟樑之繼承人自不負出租人之責任；末被告於兩造成立租賃關係之期間內（自
    八十一年九月一日起至八十二年八月三十一日止）就系爭土地均有合法之使用權
    源被告未告知系爭土地非其所有，亦不致使原告發生任何損害，況原告未於另案
    提起上訴，亦與有過失，且原告迄未給付不當得利金予桃園農工，被告自無庸負
    損害賠償之責等語置辯。
三、原告主張其於七十四年間與被告之被繼承人楊棟樑簽訂租賃契約，承租坐落桃園
    縣桃園市○○段五九地號土地上門牌號碼為桃園縣桃園市○○路八十五號建物，
    租期自七十四年十月一日起至七十九年九月三十日止，嗣楊棟樑於七十九年九月
    十五日死亡，楊棟樑之繼承人楊玉西、楊建章、楊秀美、楊爵聲、楊秀真、楊建
    順、楊建泉及原告於八十年一月十五日訴請原告遷讓房屋，雙方於八十年一月三
    十一日達成訴訟上和解，和解內容為「被告（即本件原告）應於民國八十年八月
    三十一日前自坐落桃園市○○段五十九地號土地上建物建號三八八號門牌桃園市
    ○○路八十五號房屋全部遷出並將上開房屋交還。並自七十九年十月一日起至八
    十年八月卅一日止，按月給付原告新台幣一萬五千元」，嗣原告於八十一年九月
    一日向被告承租桃園市○○○段五九地號）春日路八十五號全部，約定租金每月
    一萬五千元。然前揭五九地號土地之實際所有權人為台灣省政府，並由桃園農工
    負責管理，楊六使祭祀公業於三十八年間以其所有之東門段三六地號土地與桃園
    農工管理之系爭土地交換使用，並約定如東門段三六地號土地日後經政府辦理徵
    收時，即應將東門段五九地號土地歸還桃園農工，嗣桃園縣東門段三六地號土地
    於七十七年十月十九日經政府徵收，該土地交換使用契約即告終止，桃園農工以
    原告無權占用系爭土地為由，訴請原告給付不當得利，經本院八十三年度訴字第
    八七五號判決原告應給付桃園農工一百二十萬三千八百五十二元及自八十三年十
    月二十日起至清償日止，按年息百分之五計算之利息，該判決已告確定等事實，
    業據原告提出房屋租賃契約書、土地登記謄本、本院八十年度簡字第一一二號和
    解筆錄、八十三年度訴字第八七五號民事判決等件為證，並為被告所不爭，此部
    分原告主張之事實，自堪信為真實。
四、原告復主張其先後向楊棟樑、楊棟樑之繼承人及原告承租之標的物除門牌號碼桃
    園縣桃園市○○路八十五號之建物外，另包括建物坐落基地即桃園縣桃園市○○
    段五九地號土地，惟為被告所否認，辯稱：楊棟樑及被告出租與原告之標的物僅
    限於春日路八十五號房屋，並不包括系爭土地，又楊棟樑之繼承人與原告簽訂和
    解筆錄所稱之原告應按月給付楊棟樑繼承人之金額係使用系爭房屋之補償金，而
    非租金，楊棟樑之繼承人並未與原告成立租賃契約。是本件首應審究者厥為：(一)
    原告與楊棟樑繼承人間是否有成立租賃契約？(二)又本件租賃標的物是否包括系爭
    土地？茲論述如下：
  (一)按訴訟上之和解，乃當事人於訴訟繫屬中，在受訴法院、受命法官或受託法官前
    ，就爭執之訴訟標的法律關係，約定互相讓步，以終止爭執並終結訴訟為目的之
    合意。本件楊棟樑之繼承人前係以原告與楊棟樑間簽訂之租賃期限屆滿（七十九
    年九月三十日）後，原告仍無權占有系爭建物為由，本於租賃物返還請求權，訴
    請原告遷讓房屋及按月支付違約金，經雙方於訴訟中成立和解，和解內容為「被
    告（即本件原告）應於民國八十年八月三十一日前自坐落桃園市○○段五十九地
    號土地上建物建號三八八號門牌桃園市○○路八十五號房屋全部遷出並將上開房
    屋交還。並自七十九年十月一日起至八十年八月卅一日止，按月給付原告（即楊
    棟樑之繼承人）新台幣一萬五千元」，互核以觀，顯見兩造乃對爭執之訴訟標的
    法律關係即楊棟樑繼承人訴請原告遷讓房屋及給付違約金之請求權，互相讓步，
    而就楊棟樑繼承人請求原告遷讓房屋及給付違約金之聲明，約定遷讓房屋之期限
    及損害補償金之給付標準，該按月給付楊棟樑繼承人之款項，應屬使用房屋受有
    利益致造成楊棟樑繼承人損害之損害金，尚難認兩造上開訴訟上和解乃原租賃關
    係之延續及確認，是原告主張其於七十九年十月一日起至八十年八月卅一日止與
    楊棟樑之繼承人成立租賃關係云云，尚無足採。
  (二)按解釋意思表示，應探求當事人之真意，不得拘泥於所用之辭句，民法第九十八
    條定有明文。觀諸原告與被告之被繼承人楊棟樑於七十四年間所簽訂之房屋租賃
    契約書第一條約定：「甲方（即楊棟樑）房屋所在地及使用範圍：本市○○路八
    五號東門段五九、六十號」，此有租賃契約書一件在卷可考，而原告與楊棟樑於
    七十四年間簽訂該租賃契約時，楊棟樑所出租之桃園縣桃園市○○路八十五號建
    物係坐落於東門段五九地號土地，面積僅二十四點三六平方公尺，未及於同段六
    十地號土地乙節，為兩造所不爭，並有土地複丈成果圖一件在卷足稽，則原告承
    租者倘僅限於春日路八十五號建物，縱為標明系爭建物之坐落基地，衡情應於契
    約中載明「五十九地號」即為已足，而無於契約中記載「六十地號」字樣之理，
    足見該租賃契約所記載之「東門段五九、六十號」，應為租賃標的物之記載，非
    如被告所稱僅係為特定春日路八十五建物之坐落基地，而被告亦不否認有提供五
    九、六十地號土地供原告使用（見本院九十二年六月二十日言詞辯論筆錄），顯
    見楊棟樑於七十四年間出租系爭建物與原告時，尚另出租東門段五九、六十地號
    土地。再查，楊棟樑於七十九年八月二十七日租賃期限屆至前寄發存證信函，通
    知原告租賃期限屆滿後不再續約，是原告與楊棟樑間之租賃契約於七十九年九月
    三十日因期限屆至而告消滅。另被告於八十一年九月一日與原告簽訂租賃契約，
    約定租賃標的物為桃園市○○○段五十九地號）春日路八十五號全部，衡情就建
    物成立租賃契約時，於租賃契約書中記載建物門牌號碼即已足特定租賃之標的物
    ，而無另行書立建物坐落基地之必要，本件租賃契約記載之租賃標的物除記載門
    牌號碼外，亦加註「東門段五十九地號」之字樣，足見被告出租與原告之租賃標
    的物除系爭建物外，另包括東門段五九地號土地。
五、原告主張楊棟樑及被告對系爭土地並無占有使用權源，竟將系爭土地租予原告，
    應依侵權行為賠償原告所受損害。按因故意或過失，不法侵害他人之權利者，負
    損害賠償責任。故意以背於善良風俗之方法，加損害於他人者亦同，民法第一百
    八十四條第一項定有明文。前揭侵權行為之規定係採區別性的權益保護，因保護
    法益之不同將法條第一項前段與後段分別規範二個不同侵權行為，為二個獨立的
    請求權基礎。該條項前段所保護者為他人之「權利」，如加害人有「故意或過失
    」，侵害他人之權利者，即得成立；後段所保護者，不限於權利，兼具其他法益
    ，包括純粹經濟上損失，因後段保護之範圍較廣，故加害行為須出於「故意以背
    於善良風俗之方法」，始得成立，二者之構成要件不同。而某種利益之所以成為
    侵權行為所保護之權利，必須具有社會公開性及排他的歸屬範疇，如所有權或人
    格權，而債權及純粹經濟上損失非屬右開條項所稱之權利，即非民法第一八十四
    條第一項前段所保護之客體。查原告主張因楊棟樑及被告未能提供合於約定使用
    、收益之租賃標的物，致伊賠償土地所有權人損害賠償金，惟此項支出為原告之
    純粹經濟上損失，並非民法第一百八十四條第一項前段規定之「權利」，職是，
    原告依該條項前段請求被告賠償損害，尚屬無據。
六、原告另依債務不履行及繼承之法律關係請求被告賠償損害。按出租人應以合於約
    定使用、收益之租賃物，交付承租人，並應於租賃關係存續中保持其合於約定、
    使用之狀態，民法第四百二十三條定有明文。本件原告遭訴外人桃園農工請求損
    害賠償之期間係自七十八年十月十五日起至八十三年十月十四日止，是本件次應
    審究者厥為系爭建物之出租人即楊棟樑及被告於七十八年十月十五日起至八十三
    年十月十四日止，是否已將合於約定使用、收益之租賃物交付原告。經查，祭祀
    公業楊六使前於三十八年間以所有坐落桃園市○○段第三六號土地與桃園農工所
    有之系爭土地交換使用，有祭祀公業楊六使申請函、桃園農工稿紙等件附於本院
    八十三年度訴字第八七五號民事卷宗可證（見該卷宗第一一二、一一三頁），此
    交換使用土地之契約係以使用他方土地為對價，性質上屬二租賃契約，上開祭祀
    公業楊六使所有之三六號土地，經桃園縣政府於七十七年十月十九日徵收，已發
    放地價補償費完畢，有台灣省立桃園農工職業學校徵收校地土地補償地價清冊影
    本附於前揭民事卷宗可憑（見一審卷第一一四頁）。祭祀公業楊六使就其與桃園
    農工間之土地交換使用契約，因不可歸責於雙方當事人之事由致全部給付不能，
    依民法第二百二十五條第一項、第二百六十六條第一項之規定，桃園農工免為對
    待給付之義務，則雙方就該土地交換契約關係，因而消滅。又桃園農工與乙○○
    於八十年七月十六日簽訂租賃契約，經台灣桃園地方法院公證，此為兩造不爭執
    之事實，並有租賃契約書及公證書附於台灣高等法院八十六年度上字第四七七號
    卷可憑（見該卷第七八至八○頁）。該租約已具備契約之要件，依其內容，雙方
    有即時履行之義務，該契約已經成立，依該租約第三條約定，租期自八十年七月
    十六日起至八十四年七月十五日止，是在八十年七月十六日至八十四年七月十五
    日間，桃園農工因將系爭土地出租予乙○○，乙○○有權使用系爭土地，而桃園
    農工在租期屆滿前，於八十三年十月十四日向本院提起返還不當得利之訴訟，理
    由雖未述及上開租賃關係，但有不再同意乙○○繼續使用系爭土地之意，則該租
    賃關係應於八十四年七月十五日終止，乙○○於租期屆滿之後即無繼續使用系爭
    土地之權利。綜上所述，祭祀公業楊六使就系爭土地曾有租賃權，但自七十七年
    十月十九日其所有之上開三六號土地被徵收後，對於桃園農工管理之系爭土地之
    租賃權已不存在。而乙○○於八十年七月十六日至八十四年七月十五日間向桃園
    農工承租系爭土地，乙○○於此期間內均有使用系爭土地之權利，是本件出租人
    未能提供合於約定使用、收益租賃物，致原告受有損害之期間應僅限於七十八年
    十月十五日至七十九年九月三十日止。被告雖辯稱：楊棟樑於七十四年與原告簽
    訂系爭租賃契約，對系爭土地有合法使用權源，且原告請求之金額尚未實際支付
    與桃園農工，自不得請求被告賠償損害云云，然出租人不僅有以合於所約定使用
    、收益之租賃物交付承租人之義務，於租賃期間，仍須保持其合於約定使用、收
    益之狀態，則出租人提供之租賃物於租賃期間有不合於約定使用、收益之狀態，
    依民法第三百四十七條準用第三百四十九條、第三百五十三條規定，原告對楊棟
    樑即非不得依債務不履行之規定，行使權利。再按所謂實際損害不以現實支付金
    錢為限，原告因被告被繼承人債務不履行之行為，致對桃園農工負欠債務，乃屬
    消極減少財產，將來既有支付之義務，與所受現實損害，無分軒輊，設不許請求
    賠償，以清理欠債，殊欠公平。是原告雖未實際支付桃園農工損害金，然系爭債
    務既經判決確定，原告自得請求楊棟樑賠償其應賠付桃園農工自七十八年十月十
    五日起至七十九年九月三十日止不當得利金額十四萬五千八百二十七元（計算式
    詳如附表）。
七、原告雖稱因被告未於原審提出與桃園農工之租賃契約，致前開八十三年度第八七
    五民事判決判命原告應賠償桃園農工自八十年九月一日起至八十三年十月十四日
    止之不當得利金額，被告就此部分之不當得利損害金亦應負賠償責任云云。然按
    債權人依債務不履行請求賠償損害，必其所生損害與其原因事實之間有相當因果
    關係存在。查乙○○於八十年九月一日起至八十三年十月十四日止就系爭土地有
    合法使用權源，已如前述，被告於前揭期間並無債務不履行之情事，而原告主張
    之此部分損害，係因原告未適時於前開返還不當得利事件審理中提出與桃園農工
    之租賃契約所致，而非因被告交付之租賃標的物有未合於約定使用、收益狀態所
    生，原告自不得依債務不履行之法律關係，訴請被告賠償此部分之損害。
八、末按因被繼承人死亡而開始；繼承人自繼承開始時，除本法另有規定外，承受被
    繼承人財產上之一切權利、義務；繼承人對於被繼承人之債務，負連帶責任，民
    法第一百八十四條第一項前段、第一百九十二條第一項、第一百九十四條、第一
    千一百四十七條、第一千一百四十八條、第一千一百五十三條第一項分別定有明
    文。查原告既為楊棟樑之繼承人，對楊棟樑之債務負連帶責任，楊棟樑又對原告
    負有前揭損害賠償債務，已如前述，則原告依繼承之法律關係，請求被告賠償原
    告十四萬五千八百二十七元及自起訴狀繕本送達翌日即八十六年四月九日起至清
    償日止，按年息百分之五計算之利息，為有理由，應予准許，逾此範圍之請求，
    即屬無據，應予駁回。
九、兩造均陳明願供擔保，請准宣告假執行或免為假執行，關於原告勝訴部分，經核
    均無不合，爰各酌定相當之擔保金額併准許之。至原告敗訴部分，其假執行之聲
    請，已失所附麗，應予駁回。
十、本件事證已臻明確，兩造其餘主張及舉證，核與判決結果不生影響，爰不另一一
    論述，附此敘明。
七、據上論結，原告之訴為一部有理由，一部無理由，依民事訴訟法第七十九條但書
    、第三百九十條第二項、第三百九十二條，判決如主文。
中      華      民      國    九十二    年      八      月      八      日
                                        臺灣桃園地方法院民事第二庭
~B法      官  劉佩宜
右為正本，係照原本作成。
如對本判決上訴須於判決送達後廿日內向本院提出上訴狀
中      華      民      國    九十二    年      八      月      八      日
                                        臺灣桃園地方法院民事第二庭
~B法院書記官  吳仁心
附表：
~F0
~T40
┌─────────┬─────────┬───────────┬─────┬────┬─────────┐
│  占  用  面  積  │  公  告  地  價  │  占  用  時  間      │  日  數  │ 利  率 │  不當得利金額    │
│ （平 方 公 尺）  │  元＼平方公尺    │                      │          │        │（元以下四捨五入）│
├─────────┼─────────┼───────────┼─────┼────┼─────────┤
│  一一二點八三    │   三三六○○     │  78.10.15-79.9.30    │  三五一  │  4%    │十四萬五千八百二十│
│                  │                  │                      │          │        │七元              │
└─────────┴─────────┴───────────┴─────┴────┴─────────┘


司法院資訊處製作；財團法人民間司法改革基金會備份。
